臺北高等行政法院裁定
111年度簡上字第149號
上  訴  人  東方航空貨運承攬有限公司

代  表  人  楊國華（董事）
被 上訴 人  財政部關務署臺北關

代  表  人  陳世鋒（關務長）

上列當事人間虛報進口貨物事件，上訴人對於中華民國111年5月
31日臺灣桃園地方法院111年度簡字第9號行政訴訟判決，提起上
訴，本院裁定如下：
　　主　文
上訴駁回。
上訴審訴訟費用由上訴人負擔。  
　　事實及理由
一、按對於簡易訴訟程序之判決提起上訴，非以其違背法令為理
    由，不得為之，行政訴訟法第235條第2項定有明文。又依同
    法第236條之2第3項準用第243條第1項規定，判決不適用法
    規或適用不當者，為違背法令；而判決有第243條第2項所列
    各款情形之一者，為當然違背法令。是當事人對於地方法院
    簡易訴訟程序之判決上訴，如依行政訴訟法第236條之2第3
    項準用第243條第1項規定，以判決有不適用法規或適用不當
    為理由時，其上訴狀或理由書應表明原判決所違背之法令及
    其具體內容；若係成文法以外之法則，應揭示該法則之旨趣
    ，倘為司法院解釋，則為揭示該解釋之字號或其內容。如以
    行政訴訟法第236條之2第3項準用第243條第2項所列各款情
    形為理由時，其上訴狀或理由書，應揭示合於該條項各款之
    事實。上訴狀或理由書如未依此項方法表明者，即難認為已
    對簡易訴訟程序之判決之違背法令有具體之指摘，其上訴自
    難認為合法。
二、緣上訴人為報關業者，於民國104年9月21日以訴外人「王佳
    怡」為納稅義務人名義，向被上訴人報運（空運）進口快遞
    貨物1批（主提單號碼：000-00000000，分提單號碼：JD000
    000000，下稱系爭貨物），原申報貨名為Parts of primary
     cells and primary batteries，數量20PCE，產地JP，經
    查驗結果為含因滅汀73.6％、阿巴汀3.64％，淨重10㎏，產地C
    N，屬農藥管理法第7條規定之偽農藥。被上訴人以106年8月
    8日北普竹字第1061032554號函限期請上訴人提供個案委任
    書、商業發票憑核，然上訴人未依限提供，而無法證明確受
    委託報關，乃依行為時空運快遞貨物通關辦法第17條第3項
    規定，認應負虛報責任，審認上訴人有虛報所運貨物之名稱
    、數量、重量、產地，逃避管制，依海關緝私條例第37條第
    3項轉據同條例第36條第1項規定及參考緝私案件裁罰金額或
    倍數參考表所訂違章情節，處貨價1倍之罰鍰，又因上訴人5
    年內再犯同條例同一規定之行為3次以上（被上訴人104年第
    10400044號及105年第10500257號處分書，分別於104年2月2
    6日、105年4月25日處分確定），依同條例第45條規定，得
    加重罰鍰1倍，爰按進口快遞貨物簡易申報單，以109年5月2
    6日109年第10906072號處分書（下稱原處分），處貨價2倍
    之罰鍰新臺幣74,298元。上訴人不服原處分，申請復查，未
    獲變更，提起訴願後，經財政部以110年11月25日台財法字
    第11013931960號訴願決定駁回，繼提行政訴訟，經臺灣桃
    園地方法院（下稱原審法院）以111年度簡字第9號行政訴訟
    判決（下稱原判決）駁回，上訴人仍不服，遂提起本件上訴
    。
三、上訴意旨略以：上訴人因持有主提單無從提領系爭貨物，且
    法令並未規定因持有主提單無記載之貨物或因持有主提單時
    ，即為貨物持有人，原審法院認上訴人為系爭貨物之持有人
    於法無據。縱上訴人持有主提單協助進口人將貨物從航空器
    上提領下來通關時為貨物持有人，此時身分是承攬業者，然
    關稅法、空運快遞貨物通關辦法未規定上訴人作為報關業者
    於系爭貨物通關時，未能提供委任書即變成貨物持有人，且
    貨物持有人本不應具備報關業者之身分，怎可因上訴人具備
    該身分及未提供委任書，而變成貨物持有人。此外，被上訴
    人未對上訴人說明系爭貨物之完稅價格核定方法，是否有以
    合理方法核定及符合關稅法之原理原則。況被上訴人僅依目
    前市價換算價格，亦未參考空運快遞進口價格，難認已確實
    說明計算之依據及方法。
四、經核，原判決已詳論其事實認定之依據及得心證之理由，對
    上訴人在原審主張如何不足採之論證取捨等事項，詳為論斷
    。上訴理由所陳，雖以原判決違背法令為由，惟核其上訴理
    由，無非係重述其在原審業經主張而為原判決摒棄不採之陳
    詞，或執其主觀之法律見解，就原審所為論斷或駁斥其主張
    之理由，泛言論斷違法，而非具體說明原判決有何不適用法
    規或適用法規不當之情形，難認其對原判決之如何違背法令
    已有具體之指摘，依首開規定及說明，其上訴為不合法，應
    予駁回。
五、據上論結，本件上訴為不合法。依行政訴訟法第236條之2第
    3項、第249條第1項前段、第104條、民事訴訟法第95條、第
    78條，裁定如主文。
中　　華　　民　　國　　111 　年　　11　　月　　30　　日
                    臺北高等行政法院第一庭
                              審判長法  官　蕭  忠  仁
                                  　法  官　黃  翊  哲 
                                    法  官　羅  月  君
上為正本係照原本作成。
不得抗告。
中　　華　　民　　國　　111 　年　　11　　月　　30　　日
                                    書記官  陳  又  慈